【裁判字號】    98,抗,1078
【裁判日期】    980728
【裁判案由】    假扣押
【裁判全文】
臺灣高等法院民事裁定                  98年度抗字第1078號
抗  告  人  甲○○
上列抗告人與相對人乙○○間假扣押事件，對於中華民國98年5
月21日臺灣士林地方法院98年度裁全字第1321號裁定，提起抗告
，本院裁定如下：
    主      文
抗告駁回。
抗告訴訟費用由抗告人負擔。
    理      由
一、聲請及抗告意旨略以：相對人積欠伊修繕坐落台北市○○區
    ○○路7 段401 巷290 號後面鐵皮屋水電工程之尾款新台幣
    275,000 元未付，近聞臺北市政府已以00000000000 號函命
    相對人自行拆除該鐵皮屋，期限至98年7 月1 日止，相對人
    欲求出售，如令完成買賣及移轉登記，抗告人上開請求即有
    日後不能強制執行或甚難執行之虞，願供擔保，請求准予假
    扣押等語。
二、按債權人就金錢請求或得易為金錢請求之請求，欲保全強制
    執行者，得聲請假扣押。假扣押非有日後不能強制執行或甚
    難執行之虞者，不得為之。請求及假扣押之原因應釋明之。
    前項釋明如有不足，而債權人陳明願供擔保或法院認為適當
    者，法院得定相當之擔保，命供擔保後為假扣押，為92年 2
    月7日總統令修正公布之民事訴訟法第522條第1項、第523條
    第1項及第526條第1項、第2項所明定。依上開規定可知，債
    權人聲請假扣押，應就其「請求」及「假扣押之原因」加以
    釋明。該項釋明如有不足，而債權人陳明願供擔保或法院認
    為適當者，法院得定相當之擔保，命供擔保後為假扣押。若
    債權人就其請求及假扣押之原因絲毫未予釋明，法院尚且不
    得命供擔保後為假扣押，遑論為准免供擔保之假扣押裁定（
    最高法院94年度臺抗第665號裁定參照）。又同法第523條所
    稱之「日後甚難執行之虞」，除指債務人將移住遠方、逃匿
    或隱匿財產外，尚應包括債務人增加負擔或就財產為不利益
    之處分將達於無資力之狀態（最高法院97年度台抗字第 657
    號裁定、98年度台抗字第182裁定參照）。
三、查，抗告人提出本票、協議書等影本，固足以釋明本件假扣
    押之「請求」；惟就相對人有何將移住遠方、逃匿或隱匿財
    產、增加負擔或就財產為不利益之處分將達於無資力狀態，
    致日後有不能強制執行或甚難執行之虞之「假扣押原因」，
    僅泛言「相對人欲出售系爭鐵皮屋，如相對人完成其買賣移
    轉登記，即有日後不能強制執行或甚難執行之虞」云云，其
    對本件「假扣押之原因」顯未為釋明，依上開說明，抗告人
    假扣押之聲請，不應准許。原法院駁回抗告人之聲請，即無
    不合，抗告意旨指摘原裁定不當，求予廢棄，並無理由，應
    予駁回。
四、據上論結本件抗告為無理由，爰裁定如主文。
中    華    民    國    98    年    7     月    28    日
                    民事第十五庭
                        審判長法  官  林恩山
                              法  官  郭松濤
                              法  官  陳雅玲
正本係照原本作成。
不得抗告。
中    華    民    國    98    年    7     月    30    日
                              書記官  葉國乾


司法院資訊處製作；財團法人民間司法改革基金會備份。
